【裁判字號】    97,易,1898
【裁判日期】    971020
【裁判案由】    妨害自由等
【裁判全文】
臺灣板橋地方法院刑事判決              97年度易字第1898號
公  訴  人  臺灣板橋地方法院檢察署檢察官
被      告  乙○○
上列被告因恐嚇等案件，經檢察官提起公訴（97年度偵字第1288
8 號），本院裁定改依簡式審判程序審理，並判決如下：
    主    文
乙○○犯公然侮辱罪，處拘役貳拾日；又犯恐嚇危害安全罪，累
犯，處拘役肆拾日。應執行拘役伍拾日。
    事    實
一、乙○○前因竊盜案件，經台灣高等法院以95年度上易字第19
    28號判處有期徒刑5 月確定，嗣經該院以96年度聲減字第76
    2 號減刑為有期徒刑2 月15日確定，甫於民國96年7 月16日
    易科罰金執行完畢。詎因與鄰居甲○○就土地使用有所爭執
    ，竟基於公然侮辱之犯意，於97年4 月3 日18時30分許，在
    位於臺北縣土城市○○街121 巷9 弄3 號2 樓住處陽台、甲
    ○○住處門外，公然以「幹你娘」、「王八蛋」之字眼，辱
    罵甲○○。隨即另基於恐嚇之犯意，持他人棄置於樓梯間、
    非屬管制刀械之斷裂刀柄，朝甲○○住家鐵門揮砍，以此加
    害生命、身體之事恐嚇甲○○，致甲○○心生畏懼而生危害
    於安全。
二、案經甲○○訴由台北縣政府警察局土城分局報請臺灣板橋地
    方法院檢察署檢察官偵查起訴。
    理    由
一、被告乙○○強所犯為死刑、無刑徒刑或最輕本刑為3 年以上
    有期徒刑以外之罪，其於準備程序中就被訴事實為有罪之陳
    述，經本院告知簡式審判程序之旨，並聽取公訴人之意見後
    ，依刑事訴訟法第273 條之1 第1 項規定，裁定進行簡式審
    判程序，合先敘明。
二、上揭事實，業據被告於本院審理時坦承不諱，核與證人即告
    訴人甲○○於警詢及偵查中之證述相符，並有扣押物品目錄
    表、上開刀械照片2 張、現場照片5 張在卷可憑（見偵卷第
    12至18、22、31、36頁），及前述刀械1 把扣案可證，足認
    被告之自白係與事實相符，堪予採信。從而，本案事證明確
    ，被告犯行堪以認定。
三、核被告所為，分別係犯刑法第305 條之恐嚇危害安全罪及同
    法第309 條第1 項之公然侮辱罪。按數行為於同時同地或在
    密切接近之時地實施，侵害同一法益，各行為之獨立性極為
    薄弱，依社會一般觀念，在時間差距上，難以強行分開；在
    刑法評價上，以視數個舉動之接續施行，合為包括之一行為
    予以評價，較為合理。查本案被告以「幹你娘」、「王八蛋
    」辱罵甲○○之行為，係於密接時間、地點，本於單一決意
    陸續完成，又侵害同一法益，應視為數個舉動之接續施行，
    為接續犯。被告所犯上開兩罪間，犯意各別，行為互殊，應
    分論併罰。被告有前揭所載之犯罪科刑紀錄，於96年7 月16
    日執行完畢，有卷附臺灣高等法院被告前案紀錄表可按，其
    受有期徒刑執行完畢，5 年以內故意再犯有期徒刑以上之恐
    嚇危害安全罪，為累犯，應依法加重其刑。
四、爰審酌被告不思以理性解決問題，僅因與告訴人甲○○間有
    土地使用爭執，即出言辱罵，復以舉動恫嚇告訴人，危害生
    活安寧及安全，實屬不該，又尚未與告訴人達成和解；然念
    其係因酒後控制力較差，一時失慮致犯本案，最後終能坦承
    犯行，且所生危害非鉅，及其素行、犯罪目的、手段等一切
    情狀，分別量處如主文所示之刑，均諭知易科罰金之折算標
    準，並定其應執行之刑，資為懲儆。另扣案非屬管制物品之
    刀械1 把，並非被告所有，已據其供述明確，爰不予宣告沒
    收。
五、據上論斷，應依刑事訴訟法第273 條之1 第1 項、第299 條
    第1 項前段，刑法第305 條、第309 條第1 項、第47條第1
    項、第41條第1 項前段、第51條第6 款，刑法施行法第1 條
    之1， 判決如主文。
本案經檢察官彭聖斐到庭執行職務。
中    華    民    國    97    年    10    月    20    日
                  刑事第十一庭  法  官  洪珮婷
以上正本證明與原本無異。
如不服本判決應於收受本判決後10日內向本院提出上訴書狀，並
應敘述具體理由。
                                書記官  陳永訓
中    華    民    國    97    年    10    月    20    日
附錄本判決論罪之法條：
中華民國刑法第305條
以加害生命、身體、自由、名譽、財產之事，恐嚇他人致生危害
於安全者，處2 年以下有期徒刑、拘役或3 百元以下罰金。
中華民國刑法第309條第1項
公然侮辱人者，處拘役或 3 百元以下罰金。


司法院資訊處製作；財團法人民間司法改革基金會備份。
